# 求助陈版主，三免期间是否需要计提递延的问题。

提问人：liuweisheng 时间：2019-10-09 15:38:51
企业适用三免三减半所得税优惠政策，17-19 年免征， 19 年需要计提递延所得税资产（按 12.5% 税率）吗？如果需要是按坏账的余额还是发生额计提。谢谢陈版主解惑。

回答人：chenyiwei
根据《企业会计准则第 18 号——所得税》第十七条：“资产负债表日，对于递延所得税资产和递延所得税负债，应当根据税法规定，按照预期收回该资产或清偿该负债期间的适用税率计量”。因此，期末计量递延所得税资产/负债所依据的税率应当是转回年度的预期适用税率。
相应地，即使是在免税年度发生的暂时性差异，如果预期将在后续的非免税年度转回，则也同样需确认递延所得税资产或负债，适用的计量税率为依据截至资产负债表日已发布的税务法规确定的转回年度预期适用税率。